【裁判字號】    97,訴,122
【裁判日期】    970212
【裁判案由】    違反毒品危害防制條例
【裁判全文】
臺灣彰化地方法院刑事判決        九十七年度訴字第一二二號
公  訴  人  臺灣彰化地方法院檢察署檢察官
被      告  甲○○
                    （另案在臺灣雲林第二監獄執行中）
上列被告因違反毒品危害防制條例案件，經檢察官提起公訴（九
十六年度毒偵字第四八九八號），由本院合議庭裁定依簡式審判
程序審理判決如下：
    主  文
甲○○施用第一級毒品，處有期徒刑壹年。扣案之海洛因壹包（
淨重零點零陸公克，空包裝重零點肆公克）沒收銷燬之。
    事  實
一、甲○○（原名黃文宏）前曾因施用毒品案件，經送執行觀察
    、勒戒後，因認有繼續施用毒品之傾向，接續執行強制戒治
    ，後經停止戒治及撤銷停止戒治入所續執行所餘之強制戒治
    期間，已於民國九十年九月十五日執行完畢釋放，並由臺灣
    彰化地方法院檢察署檢察官以九十年度戒毒偵字第一五三三
    、一五三四、一五三五號案件為不起訴之處分確定；又因連
    續施用第一級毒品及連續施用第二級毒品案件（其所為前揭
    連續施用第一級毒品及連續施用第二級毒品犯行，業於九十
    一年十月二十一日，經本院以九十一年度訴字第八三九號分
    別判處有期徒刑一年、八月，並定應執行刑為有期徒刑一年
    六月確定），經送執行強制戒治，並業於九十二年七月二十
    三日執行完畢釋放。詎仍不知警惕，於上開強制戒治於九十
    二年七月二十三日執行完畢釋放後之五年內，又另行基於施
    用第一級毒品海洛因及施用第二級毒品甲基安非他命之犯意
    ，於九十六年九月二十四日下午九時許，在其位於彰化縣員
    林鎮○○里○○路八一號住處廁所內，以將少許海洛因及甲
    基安非他命一起摻入香煙內點火吸用之方式，同時施用海洛
    因及甲基安非他命一次。嗣其於九十六年九月二十五日上午
    十一時四十許，在彰化縣員林鎮○○路後火車站廣場前，因
    神色慌張而為警盤查之際，其於有偵查犯罪職權之機關或個
    人發覺其上開犯罪前，自動將其所有、供己於上揭時、地施
    用剩餘之海洛因一包（淨重零點零六公克，空包裝重零點三
    四公克）取交警方扣案，並主動向警方坦認前開犯行而自首
    ，並主動接受裁判。
二、案經彰化縣警察局員林分局報請臺灣彰化地方法院檢察署檢
    察官偵查起訴，由本院合議庭裁定依簡式審判程序審理。
    理  由
一、訊據被告甲○○對於上揭事實坦承不諱，且有「彰化縣警察
    局員林分局委託檢驗尿液代號與真實姓名對照認證單」、中
    山醫學大學附設醫院檢驗科藥物檢測中心出具之尿液檢驗複
    檢報告、法務部調查局鑑定書各一件在卷可稽，並有被告所
    有、供其於九十六年九月二十四日下午九時許施用剩餘之海
    洛因一包（淨重零點零六公克，空包裝重零點三四公克）扣
    案可佐，足認被告之自白與事實相符。此外，復有臺灣彰化
    地方法院檢察署刑案資料查註紀錄表、臺灣高等法院被告前
    案紀錄表、在監在押全國紀錄表各一份在卷可考，本件事證
    明確，被告犯行洵足認定。
二、按海洛因係毒品危害防制條例所定之第一級毒品，而甲基安
    非他命則係同條例所定之第二級毒品，均不得非法施用。核
    被告所為，係犯毒品危害防制條例第十條第一項之施用第一
    級毒品罪及同條第二項之施用第二級毒品罪。其為供施用第
    一級毒品及第二級毒品而持有前開毒品之低度行為，應為施
    用之高度行為所吸收，不另論罪。又被告於九十六年九月二
    十四日下午九時許，將海洛因及甲基安非他命同時摻入香煙
    內點火吸用，係以一行為觸犯上開二罪名，屬想像競合犯，
    應依刑法第五十五條之規定，從一較重之施用第一級毒品罪
    處斷（公訴人起訴書認被告上開所為施用海洛因及施用甲基
    安非他命之行為，係屬各別起意之數罪關係，容有未洽；惟
    業經蒞庭檢察官於本院準備程序及審理時當庭更正）。再被
    告係於九十六年九月二十五日上午十一時四十許，在彰化縣
    員林鎮○○路後火車站廣場前，因神色慌張而為警盤查之際
    ，其於有偵查犯罪職權之機關或個人發覺其上開犯罪前，自
    動將其所有供己於上揭時、地施用剩餘之海洛因一包（淨重
    零點零六公克，空包裝重零點三四公克）取交警方扣案，並
    主動向警方坦認前開犯行而自首，並主動接受裁判等情，有
    被告之警詢筆錄一份在卷可考，爰依刑法第六十二條前段之
    規定，減輕其刑【司法院（80）年廳刑一字第四四六號研究
    意見參照】。爰審酌被告之素行、犯罪之動機、目的、其將
    海洛因、甲基安非他命摻入香菸內施用一次之手段，所採取
    同時將海洛因、甲基安非他命一起摻入香菸內點火吸用之複
    雜施用方式，堪認其對前開第一、二級毒品之需求量，顯較
    之單純各施用第一級毒品及施用第二級毒品之方式所需之量
    為大、對其身體、心理之戕害非輕、所生危害及其犯罪後之
    態度等一切情狀，量處如主文所示之刑，以示懲儆。另中華
    民國九十六年罪犯減刑條例固已於九十六年七月四日公布，
    並自同年七月十六日生效施行，惟依上開條例第二條第一項
    之規定，必須犯罪在九十六年四月二十四日以前者，始有該
    條例減刑規定之適用；而本案被告之犯罪時間並非在九十六
    年四月二十四日之前，自無上開減刑條例適用之餘地，附此
    敘明。
三、扣案之海洛因一包（淨重零點零六公克，空包裝重零點三四
    公克），屬查獲之第一級毒品，應依毒品危害防制條例第十
    八條第一項前段規定宣告沒收銷燬之。
據上論斷，應依刑事訴訟法第二百七十三條之一第一項、第二百
九十九條第一項前段，毒品危害防制條例第十條第一項、第二項
、第二十三條第二項、第十八條第一項前段，刑法第十一條、第
五十五條、第六十二條前段，判決如主文。
本案經檢察官莊佳瑋到庭執行職務
中    華    民    國  九十七  年    二    月  十二    日
                  刑事第八庭    法  官  李雅俐
以上正本證明與原本無異。
如不服本判決，應於判決送達後10日內，向本院（切勿逕送臺灣
高等法院臺中分院）提出上訴狀，上訴書狀應「敘述具體上訴理
由」，並按他造當事人之人數附繕本。
中    華    民    國  九十七  年    二    月  十二    日
                                書記官  陳秀娟
附錄論罪科刑法條：
毒品危害防制條例第十條第一項：
施用第一級毒品者，處六月以上五年以下有期徒刑。


司法院資訊處製作；財團法人民間司法改革基金會備份。
